臺灣基隆地方法院民事裁定
111年度亡字第2號
聲  請  人  臺灣基隆地方檢察署檢察官

上列聲請人聲請宣告失蹤人陳昆福死亡事件，本院裁定如下：
    主    文
陳昆福（男，民國00年0月0日生，身分證統一編號：Z000000000
號，最後設籍處所：基隆市○○區○○路0段000號後棟）於民國73年
7月1日下午12時死亡。
聲請程序費用由陳昆福之遺產負擔。
    理    由
一、聲請意旨略以：失蹤人陳昆福（下稱失蹤人）年滿80歲，籍
    設基隆市○○區○○路0段000號後棟，於民國108年10月30日、1
    09年12月28日分別經基隆○○○○○○○○依職權向失蹤人之姪女陳
    芬蘭訪查，據其陳稱：「失蹤人約於70年間已失蹤迄今，無
    報案」等語。又失蹤人並無入出境紀錄，尚無被安置及請領
    生活補助等紀錄，基隆市立殯葬管理所亦均查無相符資料。
    失蹤人迄今失蹤已逾3年，爰依法聲請宣告失蹤人死亡等語
    。
二、按失蹤人失蹤滿7年後，法院得因利害關係人或檢察官之聲
    請，為死亡之宣告；失蹤人為80歲以上者，得於失蹤滿3年
    後，為死亡之宣告，民法第8條第1項、第2項定有明文。又
    法院准許宣告死亡之聲請，應公示催告，家事事件法第156
    條第1項復有明定。而此公示催告應公告之，該公告應揭示
    於法院公告處、資訊網路及其他適當處所；法院認為必要時
    ，並得命登載於公報或新聞紙，或用其他方法公告之；其報
    明期間，自前項揭示之日起，應有6個月以上，但失蹤人滿
    百歲者，其陳報期間，得定為自揭示之日起二個月以上，此
    觀之家事事件法第156條第3項準用同法第130條第4項、第5
    項規定即明。查聲請人主張之前揭事實，業據其提出基隆○○
    ○○○○○○110年9月29日基安戶字第1100003498號函暨函附80歲
    以上在臺有親屬連續3年清查成果皆行方不明者（未列為失
    蹤人口）聲請死亡宣告應附文件檢核表、該所親屬、鄰里長
    或鄰居訪查紀錄表、內政部移民署110年9月2日移署資字第1
    100080927號函、基隆市政府110年9月27日基府社救貳字第1
    100245472號函、基隆市立殯葬管理所110年9月3日基殯火字
    第1100001630號函、基隆○○○○○○○○110年8月25日基安戶字第
    1100003082號函暨函附失蹤人戶籍資料、戶籍謄本、80歲以
    上行方不明人口社會生活軌跡資料比對紀錄（3年内無健保
    就醫、未領取各項給付、各項津貼、勞保老年給付、老農津
    貼、國民年金、公教退撫給與）等件為證，自堪信為真實。
    失蹤人年已逾80歲，其自70年間失蹤，迄今既行方不明已逾
    3年，則聲請人聲請對失蹤人為死亡之宣告，核與前開條文
    尚無不合，應予准許。又本院已定6個月期間對失蹤人為宣
    告死亡之公示催告，並於111年1月20日將該公示催告揭示於
    本院牌示處並將該公告登載於司法院網站，現申報期間屆滿
    6個月，未據失蹤人陳報其生存或知失蹤人生死者陳報其所
    知，亦經本院依職權查明無訛，有本院查詢資料在卷可稽，
    本院自應依法宣告失蹤人死亡。
三、次按宣告死亡之裁定應確定死亡之時，家事事件法第159條
    定有明文。而受死亡宣告者，以判決內所確定死亡之時，推
    定其為死亡；前項死亡之時，應為前條各項所定期間最後日
    終止之時。但有反證者，不在此限，民法第9條亦有明定。
    又民法對於失蹤人失蹤之確定日期不明情形，並未規定，應
    類推民法第124條第2項關於出生日期推定之規定，即失蹤之
    月、日無從確定時，推定其為7月1日失蹤，知其失蹤之月，
    而不知其失蹤之日者，推定其為該月15日失蹤。本件失蹤人
    雖於70年間失蹤，惟確切之失蹤之日期不明，依首揭說明，
    推定其係於70年7月1日失蹤，計至73年7月1日止失蹤屆滿3
    年，故應推定該日下午12時為其死亡之時，爰依法宣告失蹤
    人於73年7月1日下午12時死亡。
四、依家事事件法第154條第3項、第159條第1項，裁定如主文。
中　　華　　民　　國　　111 　年　　8 　　月　　1 　　日
                  家事法庭法  官  何怡穎
以上正本係依照原本作成。
如對本裁定抗告須於裁定送達後10日內向本院提出抗告狀。
中　　華　　民　　國　　111 　年　　8 　　月　　1 　　日
                          書記官  葉憶葇